# 请教集团内，子公司相互持股时，合并报表的抵销问题。

提问人：_ 冰人 时间：2014-04-27 16:13:07
陈版您好，请问下，集团公司A下属有 2 家子公司B、C，集团公司A持有子公司B 60%的股权，持有子公司C 55%的股权，同时，子公司B持有子公司C 35%的股权，B 持有C 的股权能对C产生重大影响，在B 公司处是按权益法核算。 那么集团公司A在编制合并报表时，对B持有C的长期股权投资如何编制抵销分录？B公司的长投与应享有C公司可辨认净资产份额的差额计哪儿呢。

回答人：chenyiwei
因为A合并B、C仍然是一次性合并，并不是分层合并，因此在A编制合并报表时，对B持有C的长期股权投资仍按照常规方法编制长期投资与C的净资产中相应份额，以及B的投资收益与C的净利润的相应份额的抵销分录。

提问人：_ 冰人 时间：2014-04-27 18:57:45
嗯，道理懂了，但是还是不怎么会操作。 因为C公司的所有者权益已经与集团公司A的长期股权投资相抵销了。这时，B公司的长投再与C公司的权益抵？没得抵了。难道是抵减少数股东权益？

回答人：chenyiwei
根据你所采用的抵销方法而定。如果两项长投同时抵，则没有你说的问题；如果先抵销A对C的长投，则B对C的长投只能与前一步中产生的少数股东权益互相抵销了。